【裁判字號】    99,審易,4031
【裁判日期】    991015
【裁判案由】    竊盜
【裁判全文】
臺灣高雄地方法院刑事判決            99年度審易字第4031號
公  訴  人  臺灣高雄地方法院檢察署檢察官
被      告  丁○○
上列被告因竊盜案件，經檢察官提起公訴（99年度偵字第27002
號），被告就被訴事實為有罪之陳述，經本院告知簡式審判程序
之旨，並聽取被告與公訴人之意見後，本院裁定進行簡式審判程
序，判決如下：
    主  文
丁○○犯夜間侵入住宅竊盜罪，處有期徒刑陸月，如易科罰金，
以新臺幣壹仟元折算壹日。
    事 實 及 理 由
一、本件被告丁○○所犯為死刑、無期徒刑、最輕本刑為3年以
    上有期徒刑以外之罪，其於審判程序中就被訴事實為有罪之
    陳述，經本院告知簡式審判程序之旨，並聽取當事人意見後
    ，認宜進行簡式審判程序，爰依刑事訴訟法第273 條之1 第
    1 項規定，裁定進行簡式審判程序，合先敘明。又簡式審判
    程序之證據調查，依刑事訴訟法第273 條之2 規定，不受同
    法第159 條第1 項審判外陳述排除之限制，再被告對於卷內
    之各項證據亦不爭執證據能力（本院卷第17頁），故卷內所
    列之各項證據，自得作為證據，先予敘明。
二、本件犯罪事實及證據，除犯罪事實欄一第一行補充「當日日
    出時刻為5時35分，是此刻尚屬夜間」；證據部分補充「被
    告於本院審理時之自白」、「交通部中央氣象局全球資訊網
    網頁公告」外，餘均引用附件檢察官起訴書所載。
三、按刑法第321 條第1 項第1 款之於夜間侵入住宅竊盜罪，係
    刑法第306 條無故侵入住宅罪與普通竊盜罪之結合犯，是於
    夜間無故侵入住宅，係犯普通竊盜罪之加重情形，已結合於
    所犯加重竊盜之罪質中，不另論以無故侵入住宅罪（最高法
    院92年度臺非字第6 號判決參照）；而稱夜間者，為日出前
    、日沒後，查本案被告侵入住宅之時間，為99年8 月13 日5
    時許，業據其於警詢中陳述明確（參偵卷第7 頁），而依交
    通部中央氣象局全球資訊網網頁公告99年8 月13日之日出時
    刻為5 時35分，依據前開說明，是被告侵入住宅時，係屬夜
    間無誤。核被告所為，係犯刑法第321 條第1 項第1 款之夜
    間侵入住宅竊盜罪。審酌被告年輕力壯，四肢健全，不思以
    正當方式賺取所需、改善經濟，竟貪圖小利，甘犯刑章，侵
    入被害人住宅並竊取財物，侵害被害人之居住及財產安全甚
    鉅，所為實不足取，惟念其犯後已坦承犯行，態度尚可，復
    審酌其前無犯罪紀錄，素行尚稱良好，有台灣高等法院被告
    前案紀錄表1 份在卷可按，且犯罪所得之金額亦非鉅大，並
    已由被害人領回，有贓物認領保管單在卷可稽（參偵卷第19
    頁），及其犯罪動機、目的、手段、未造成被害人重大損失
    ，暨檢察官之求刑等一切情狀，酌情量處如主文所示之刑，
    併諭知其易科罰金之折算標準，以示懲儆。
四、據上論斷，依刑事訴訟法第273條之1第1項、第299條第1項
    前段、第310條之2、第454條第2項，刑法第321條第1項、第
    41條第1項前段，刑法施行法第1條之1，判決如主文。
五、如不服本判決，應於判決送達後10日內向本院提出上訴狀。
本件案經檢察官乙○○到庭執行職務。
中    華    民    國    99    年    10    月    15    日
                  刑事第十庭    法  官  張  震
以上正本證明與原本無異。
如不服本判決應於收受送達後10日內向本院提出上訴書狀，並應
敘述具體理由；如未敘述上訴理由者，應於上訴期間屆滿後20日
內向本院補提理由書（均須按他造當事人之人數附繕本）「切勿
逕送上級法院」。
中    華    民    國    99    年    10    月    15    日
                                書記官  邱家銘
附錄本判決論罪科刑之法條：
中華民國刑法第321條
（加重竊盜罪）
犯竊盜罪而有左列情形之一者，處 6 月以上、 5 年以下有期徒
刑：
一、於夜間侵入住宅或有人居住之建築物、船艦或隱匿其內而犯
    之者。
二、毀越門扇、牆垣或其他安全設備而犯之者。
三、攜帶兇器而犯之者。
四、結夥三人以上而犯之者。
五、乘火災、水災或其他災害之際而犯之者。
六、在車站或埠頭而犯之者。
前項之未遂犯罰之。
附件：
臺灣高雄地方法院檢察署檢察官起訴書
                                     99年度偵字第27002號
    被      告  丁○○  男  29歲（民國○○年○○月○日生）
                        住高雄縣大樹鄉○○村○○○路353
                          巷42號
                        國民身分證統一編號：Ｚ000000000號
上列被告因竊盜案件，已經偵查終結，認應該提起公訴，茲將犯
罪事實及證據並所犯法條分敘如下：
            犯罪事實
一、丁○○於民國99年8月13日凌晨5時許，經過高雄縣大樹鄉○
    ○村○○路43號前，竟意圖為自己不法之所有，利用該住宅
    大門未上鎖之機會，侵入該住宅（侵入住宅部分未據告訴）
    並徒手竊取甲○○所有牛仔褲1條、黑色皮夾1只、身分證1
    枚及新臺幣4,500元得手。嗣丁○○步出該住宅大門正欲逃
    離之際，為甲○○發現而當場逮獲後報警，始查獲上情。
二、案經高雄縣政府警察局仁武分局報告偵辦。
            證據並所犯法條
一、證據清單及待證事實：
┌──┬───────────┬────────────┐
│編號│證據方法              │待證事實                │
├──┼───────────┼────────────┤
│ 一 │被告丁○○於警詢及本署│被告於上開時地竊取被害人│
│    │偵查中之自白。        │甲○○所有上開物品之事實│
│    │                      │。                      │
├──┼───────────┼────────────┤
│ 二 │證人即被害人甲○○於警│被害人所有上開物品於上開│
│    │詢之證述。            │時地遭被告竊取得手之事實│
│    │                      │。                      │
├──┼───────────┼────────────┤
│ 三 │扣押筆錄、扣案物品目錄│佐證被告於上開時地竊取被│
│    │表、贓證物認領保管單各│害人所有上開物品之事實。│
│    │1份，查獲照片4張。    │                        │
└──┴───────────┴────────────┘
二、核被告所為，係犯刑法第321條第1項第1款夜間侵入住宅加
    重竊盜罪嫌。
三、依刑事訴訟法第251條第1項提起公訴。
    此  致
臺灣高雄地方法院
中    華    民    國    99    年    8     月    19    日
                              檢  察  官  丙  ○  ○
上正本證明與原本無異
中    華    民    國    99    年    8     月    26    日
                              書  記  官
附錄本案所犯法條全文
中華民國刑法第321條
（加重竊盜罪）
犯竊盜罪而有左列情形之一者，處 6 月以上、 5 年以下有期徒
刑：
一、於夜間侵入住宅或有人居住之建築物、船艦或隱匿其內而犯
    之者。
二、毀越門扇、牆垣或其他安全設備而犯之者。
三、攜帶兇器而犯之者。
四、結夥三人以上而犯之者。
五、乘火災、水災或其他災害之際而犯之者。
六、在車站或埠頭而犯之者。
前項之未遂犯罰之。

司法院資訊處製作；財團法人民間司法改革基金會備份。
